【裁判字號】    95,訴,100
【裁判日期】    950804
【裁判案由】    違反毒品危害防制條例
【裁判全文】
臺灣臺南地方法院刑事判決               95年度訴字第100號
公  訴  人  臺灣臺南地方法院檢察署檢察官
被      告  甲○○
上列被告因違反毒品危害防制條例案件，經檢察官提起公訴（94
年度毒偵字第3007號），被告於本院審理時就被訴事實為有罪之
陳述，經本院合議庭裁定由受命法官獨任行簡式審判程序，本院
判決如下：
    主  文
甲○○連續施用第一級毒品，累犯，處有期徒刑玖月。扣案第一
級毒品海洛因壹包（驗後淨重零點零伍公克）沒收銷燬之，海洛
因毒品外包裝袋壹只（重零點柒公克）、注射針筒貳支，均沒
收；又施用第一級毒品，累犯，處有期徒刑柒月。應執行有期徒
刑壹年貳月。扣案第一級毒品海洛因壹包（驗後淨重零點零伍公
克）沒收銷燬之，海洛因毒品外包裝袋壹只（重零點柒公克）
、注射針筒貳支，均沒收。
    事實及理由
一、甲○○曾於民國92年間，因施用第一級毒品海洛因案件，經
    本院判處有期徒刑8月確定，並於93年8月23日縮刑期滿執行
    完畢，猶不知悔改。竟仍基於施用毒品之概括犯意，自94年
    6月間起至95年6月30日止（當庭更正），在台南市○○街旁
    之稻田內等地，連續施用第一級毒品海洛因多次。嗣於94年
    11 月22日11時30分許，為警在台南市○○街5號前處當場逮
    捕，並扣得海洛因1包（驗後淨重0.05公克，空包裝重0.37
    公克）及注射針筒兩支等物。又甲○○於95年7月4日下午17
    時許，在台南市○區○○路與小東路口之公園廁所內，施用
    第一級毒品海洛因1次（當庭追加起訴），嗣因甲○○經傳
    喚未到庭，而經本院通緝，於95年7月8日22時30分，在台南
    市○○區○○路一段55號前為警查獲，而查知上情。案經台
    南市警察局第五分局報請臺灣臺南地方法院檢察署檢察官偵
    查起訴及追加起訴。
二、本件係經被告甲○○於準備程序期日為有罪之陳述，而經本
    院合議庭裁定由受命法官獨任以簡式審判程序加以審理，則
    依據刑事訴訟法第273條之2、同法第159條第2項之規定，不
    適用傳聞法則有關限制證據能力之相關規定；並得依同法第
    310條之2之準用同法第454條之規定製作略式判決書（僅記
    載「證據名稱」），合先敘明。
三、前項犯罪事實，有下列事證足資證明：
  (一)被告於警詢、檢察官偵查中及本院審理時之自白。
  (二)卷附長榮大學出具之確認報告1紙。
  (三)扣案第一級毒品海洛因1小包（驗後淨重0.05公克）。
  (四)法務部調查局95年1月26日調科壹字第200006007號鑑定通知
    書1紙。
  (五)注射針筒2支。
  (六)卷附臺灣高等法院被告全國前案紀錄表。
四、查海洛因屬毒品危害防制條例第2條第2項第1款所列之第一
    級毒品，核被告所為，均係犯毒品危害防制條例第10條第1
    項之施用第一級毒品罪。被告非法持有第一級毒品海洛因之
    低度行為，已為其進而施用之高度行為所吸收，均不復另論
    。又被告行為後，刑法第56條連續犯之規定，業於94年1月7
    日修正公布刪除，並於95年7月1日施行，則被告於新法修正
    施行前94年6月間起至95年6月30日止之多次施用第一級毒品
    海洛因犯行，因行為後新法業已刪除連續犯之規定，此刪除
    雖非犯罪構成要件之變更，但顯已影響行為人刑罰之法律效
    果，自屬法律有變更，依新法第2條第1項規定，比較新、舊
    法結果，仍應適用較有利於被告之行為時法律即舊法論以連
    續犯，即以一罪論，並加重其刑。至被告另於新法施行後之
    95年7月4日施用第一級毒品海洛因1次犯行，因修正後之刑
    法已刪除連續犯之規定，自應適用新法另論一罪，然後再與
    前開於新法施行前所犯之連續施用第一級毒品罪，全部併合
    處罰（最高法院95年第8次刑事庭會議決議參照）。再被告
    有如犯罪事實欄所載執行完畢之前科紀錄，此有卷附臺灣高
    等法院被告全國前案紀錄表可稽，茲於五年以內再故意犯本
    件有期徒刑以上之罪，不論依修正前之刑法第47條，或修正
    後之刑法第47條第1項之規定，均構成累犯，對被告而言並
    無有利或不利之情形，自不生新舊法比較之問題，應逕依修
    正前之刑法第47條，論以累犯，並加重及遞加重（連續犯部
    分）其刑。爰審酌被告之犯罪動機、目的、手段、所生危害
    及曾因施用毒品案件經戒治程序，再犯本件之罪，顯見其戒
    癮之意志力尚薄弱，惟犯後坦承犯行態度良好等一切情狀，
    分別量處如主文所示之刑，並定其應執行刑，以資懲儆。而
    按修正後刑法第2條第1項規定：「行為後法律有變更者，適
    用行為時之法律。但行為後之法律有利於行為人者，適用最
    有利於行為人之法律」。被告行為後，刑法第51條業於民國
    94年1月7日修正公布，並於95年7月1日施行，修正前刑法第
    51條規定：「數罪併罰，分別宣告其罪之刑，依左列各款定
    其應執行者：」其中第5款規定：「宣告多數有期徒刑者，
    於各刑中之最長期以上，各刑合併之刑期以下，定其刑期。
    但不得逾二十年。」修正後刑法第51 條第5款規定：「宣告
    多數有期徒刑者，於各刑中之最長期以上，各刑合併之刑期
    以下，定其刑期。但不得逾三十年。」比較結果，修正後刑
    法並非較有利於行為人，依刑法第2條第1項前段之規定，仍
    應依修正前刑法，定其應執行之刑，併予敘明。此外，扣案
    第一級毒品海洛因1小包（驗後淨重0.05公克），屬違禁物
    ，應沒收銷燬之；另扣案海洛因毒品外包裝袋1只（重0.37
    公克），因毒品外包裝，係防止毒品裸露、逸出及潮濕之功
    用，並便於攜帶，應屬供本件施用毒品犯罪所用之物，另注
    射針筒2支亦為供犯罪所用之物，且均為被告所有，併均宣
    告沒收。
五、依刑事訴訟法第299條第1項前段、第273條之1第1項、第310
    條之1，毒品危害防制條例第10條第1項、第18條第1項前段
    ，刑法第11條前段、第2條第1項前段、修正前刑法第56條、
    第47條、第51條第5款，刑法第38條第1項第2款，判決如主
    文。
六、如不服本判決，應於判決送達後10日內，向本院提出上訴書
    狀。
本案經檢察官乙○○到庭執行職務。
中    華    民    國    95    年    8    月     4     日
                  刑事第七庭    法  官  彭喜有
以上正本證明與原本無異。
                                書記官  黃傳鈞
中    華    民    國    95    年    8    月     4     日
附錄本件論罪科刑法條全文：
毒品危害防制條例第10條第1項：
施用第一級毒品者，處6月以上5年以下有期徒刑。


司法院資訊處製作；財團法人民間司法改革基金會備份。
